臺灣臺北地方法院民事判決
110年度訴字第3921號
原      告  詹杰樺  
訴訟代理人  康皓智律師
複  代理人  蔡憲騰律師
訴訟代理人  邱聖翔律師
被      告  吳峻明  

訴訟代理人  陳孝賢律師
上列當事人間請求損害賠償事件，本院於民國111年1月6日言詞
辯論終結，判決如下：
    主      文
被告應給付原告新臺幣貳拾萬元，及自民國一百一十年三月十日
起至清償日止，按週年利率百分之五計算之利息。
原告其餘之訴駁回。
訴訟費用由被告負擔百分之三十三，餘由原告負擔。
本判決原告勝訴部分得假執行。但被告如以新臺幣貳拾萬元為原
告預供擔保，得免為假執行。
原告其餘假執行之聲請駁回。
    事實及理由
一、原告主張：伊與訴外人甲○○於民國102年8月8日結婚迄今。
    被告為伊好友，明知甲○○為伊妻子，竟分別於如附表所示之
    時間、地點，與甲○○發生性行為、同住過夜等逾越一般男女
    友人社交活動分際之行為。被告前開行為已足以破壞伊與甲
    ○○間夫妻共同生活之信任及圓滿，不法侵害其配偶身分法益
    且情節重大，致伊精神上受有莫大痛苦，爰依民法第184條
    第1項後段、第195條第1項前段、第3項規定，提起本件訴訟
    等語。並聲明：被告應給付原告新臺幣（下同）60萬元本息
    ；願供擔保，請准宣告假執行。
二、被告則以：甲○○於110年2月15日所書立之悔過書（下稱系爭
    悔過書）及其到庭證述內容，均係甲○○之片面陳述，考量甲
    ○○現仍為原告配偶、書立系爭悔過書時並無參考任何資料即
    可寫下具體時間及地點、撰寫系爭悔過書之時間點距離事發
    已隔約半年等情，甲○○之證詞並不可信。且甲○○證述所提及
    之被告身體特徵、刺青，均非必與伊發生性行為始得知悉。
    其他證據部分，原告所提出之FoodPanda訂購紀錄（下稱系
    爭外送紀錄）並未記載訂購人資訊、莫尼旅店函覆內容並未
    提出相關入住登記資料、優勝美地精緻汽車旅館（下稱優勝
    美地旅館）函覆內容僅可證明伊曾至該場所，上開證據均不
    足以證明伊曾與甲○○有為性行為等語。並聲明：原告之訴及
    假執行之聲請均駁回；願供擔保，請准宣告免為假執行。
三、經查，原告與甲○○於102年8月8日結婚迄今等情，此有原告
    戶籍資料查詢結果在卷可證（見外置限閱卷），且為被告所
    不爭執，應堪信為真實。
四、得心證之理由
　　原告主張被告與甲○○間有性行為、同住過夜等逾越一般男女
    友人社交活動分際之行為，不法侵害其配偶身分法益且請節
    重大，應賠償慰撫金60元等情，為被告所否認，並以前詞置
    辯。茲就本件爭執事項及本院判斷，分述如下：
（一）按依民法第184條第1項前段、第195條第1項前段、第3項
      之規定，因故意或過失，不法侵害他人之權利者，負損害
      賠償責任，不法侵害他人基於配偶關係之身分法益而情節
      重大者，被害人雖非財產上之損害，亦得請求賠償相當之
      金額。婚姻係以夫妻之共同生活為其目的，配偶應互相協
      力保持其共同生活之圓滿安全及幸福，而夫妻互守誠實，
      係為確保其共同生活之圓滿安全及幸福之必要條件，故應
      解為配偶因婚姻契約而互負誠實之義務，配偶之一方行為
      不誠實，破壞共同生活之圓滿安全及幸福者，即為違反因
      婚姻契約之義務而侵害他方之權利（最高法院55年度台上
      字第2053號判決意旨參照）。準此，侵害配偶權之行為，
      並不以配偶與他人通姦為限，倘配偶與他人存有逾越結交
      普通朋友等一般社交行為之不正常男女私情關係，足以破
      壞婚姻共同生活之圓滿安全及幸福，且情節重大者，被害
      配偶即得依上開規定請求賠償非財產上之損害。
（二）被告與甲○○於附表編號2、3所示之時間、地點，有同住過
      夜、休息等逾越一般男女友人社交活動分際之行為：
　　1.經查，原告主張被告與甲○○於附表編號2、3所示之時間、
      地點有一同入住旅店之行為等情，業據其提出系爭悔過書
      為證（見本院卷第25頁）。且經本院函詢優勝美地旅館、
      莫尼旅店，優勝美地旅館函覆略以：被告於109年8月22日
      下午2時27分入住消費休息，並於當日下午5時41分退房，
      此有優勝美地旅館110年7月1日第0000000號函可證（見本
      院卷第103頁）；莫尼旅店函覆略以：被告與甲○○於109年
      8月30日凌晨0時30分走路入住，並於當日上午11時30分退
      房，此亦有莫尼旅店110年6月16日函為佐（見本院卷第93
      頁），互核前開入住時間、地點均與甲○○所書立之系爭悔
      過書所載大致相符，衡若甲○○未於前開時間與被告一同入
      住旅店，甲○○斷不可能知悉被告於斯時有入住之事實，而
      於嗣後書立系爭悔過書時得以具體說明被告入住旅店之時
      間。綜諸上情，堪認被告與甲○○確於附表編號2、3所示之
      時間、地點，有一同入住旅店過夜、休息等行為。被告固
      辯稱前開莫尼旅店之函覆內容並未提出入住登記、簽名等
      資料作為佐證，其函覆內容真實性存疑等語，然莫尼旅店
      與兩造或甲○○之間並無何利害關係，其殊無憑空捏造被告
      與甲○○入住事實之必要及可能，是被告此部分所辯，並無
      理由。是被告與甲○○之前開行為，衡諸社會通念，已然逾
      越一般男女友人社交活動分際，並寓有破壞原告與甲○○間
      婚姻生活之信賴基礎、和諧圓滿之意義，揆諸前開說明，
      自屬不法侵害原告基於配偶關係之身分法益而情節重大，
      是原告就此部分所受之非財產上損害向被告請求損害賠償
      ，為有理由，應予准許。
　　2.至原告主張被告與甲○○有於上開時間、地點發生性行為等
      語，且證人甲○○亦證稱：我有與被告發生性行為，被告右
      上臂有日式鬼怪之刺青，只有割線、沒有打霧上色，被告
      勃起時生殖器不是直的等語（見本院卷第160頁）。然查
      ，關於甲○○所證稱之被告右上臂刺青部位，尚非一般通念
      下之個人隱私部位，蓋倘被告穿著背心、短袖，他人於客
      觀上即應足以肉眼識別、記憶，另就甲○○所證稱被告生殖
      器不是直的等情，此生理特徵於生理男性中亦非少見，是
      尚難僅依甲○○上開證述及其於系爭悔過書自書之內容，即
      逕予推認被告與甲○○於前開時間、地點確有發生性行為。
      是原告此部分之主張，委無依據，於此敘明。
（三）依原告所提證據，尚不足以證明被告與甲○○有於附表編號
      1、4所示之時間、地點，有何同住休息、過夜或發生性行
      為等逾越一般男女友人社交活動分際之行為：
　　1.原告另主張被告與甲○○於附表編號1、4所示之時間、地點
      有一同入住旅店、發生性行為等情，並提出系爭悔過書、
      系爭外送紀錄為證（見本院卷第25、125頁），甲○○亦證
      稱：我在系爭悔過書所寫的內容都是真的，我跟被告只有
      一次住宿，其他三次都是休息，如原證4所示之外送訂單
      是跟被告在如附表編號4所示之時間、地點叫的外送等語
      （見本院卷第158-159頁）。
　　2.惟查，經本院函詢雅柏精緻旅館（下稱雅柏旅館）、向日
      葵汽車旅館（下稱向日葵旅館）以被告與甲○○有無於如附
      表編號1、4所示之時間休息入住，雅柏旅館函覆：本公司
      針對休息旅客沒有登記資料，復查無被告與甲○○之入住紀
      錄等語，此有雅柏旅館110年6月7日0000000000號函在卷
      可證（見本院卷第87頁）；向日葵旅館函覆：經查該2人
      於109年9月15日無住宿紀錄等語，此亦有向日葵旅館110
      年6月10日110年向字第2號函在卷為佐（見本院卷第91頁
      ）。則被告與甲○○是否有於如附表編號1、4所示之時間前
      往前開旅店休息同住等情，已屬有疑。
　　3.且查，觀諸系爭外送紀錄雖載有餐廳店家及送餐地址，且
      送餐地址核與向日葵旅館地址相符（見本院卷第91、125
      頁），然其上並未明確載明訂購人及訂購時間，原告以此
      主張被告確有與甲○○一同入住旅店之情，難認有據。又系
      爭悔過書及甲○○之證述內容，就被告與甲○○有無於附表編
      號1、4所示之時間、地點一同入住旅店之事實，與上開旅
      店函覆內容所示未符，自難採之。況甲○○現仍為原告之配
      偶，衡其利害關係，其證詞亦有偏頗之虞，如無其他客觀
      證據佐證，亦難逕予信之。
　　4.綜上，依卷內證據難以認定被告與甲○○有於如附表編號1
      、4所示之時間、地點同住過夜、休息或發生性行為等逾
      越一般男女友人社交活動分際之行為。是原告此部分之主
      張，並無理由。　　　
（四）原告得請求被告給付慰撫金20萬元：
　　1.按慰撫金之多寡，應斟酌雙方之身分、地位、資力與加害
      程度，及其他各種情形核定相當之數額（最高法院51年度
      台上字第223號判決意旨參照）。故慰撫金核給之標準固
      與財產上損害之計算不同，然非不可斟酌雙方身分資力與
      加害程度，及其他各種情形核定相當之數額，即除考量原
      告權利所受之侵害程度外，尚應審酌兩造之身分地位、學
      識經歷、財產狀況、痛苦程度等節以定之。
　　2.本院審酌被告與原告、甲○○本均互識，其明知甲○○為有配
      偶之人，仍與甲○○為前開逾越一般男女友人社交活動分際
      之行為，破壞原告婚姻生活之和諧圓滿及信任關係，不法
      侵害原告基於配偶關係之身分法益且情節重大，原告精神
      上應受有相當之痛苦；復衡以被告與甲○○間實際來往期間
      非長，對原告婚姻造成之破綻尚有彌補可能；參以原告自
      陳其為大學畢業，現於市政府工作，被告陳以其國中畢業
      ，現無固定工作，以打零工維生，單身且須扶養母親等情
      （見本院卷第151、167頁），併參酌雙方財產所得資料（
      見外置限閱卷）顯示之兩造經濟狀況，兼衡被告加害程度
      、原告所受之痛苦程度、兩造之生活情形等一切情狀，認
      原告請求被告賠償非財產上損害應以20萬元為當。逾此部
      分之請求，則不能准許。
（五）原告就上開慰撫金亦得向被告請求自110年3月10日起至清
      償日止之法定遲延利息：
　　　原告上開得向被告請求之金額，屬無確定期限之給付，原
      告請求加計自起訴狀繕本送達翌日起（即自110年3月10日
      起，見本院卷第35頁）至清償日止，按週年利率5％計算之
      遲延利息，核與民法第203條、第229條第2項、第233條第
      1項前段規定相符，亦應予准許。　
五、綜上所述，原告依侵權行為之法律關係，請求被告給付20萬
    元，及自110年3月10日起至清償日止，按週年利率5％計算之
    利息，為有理由，應予准許。逾此範圍之請求，則無理由，
    應予駁回。
六、兩造均陳明願供擔保聲請宣告假執行或免為假執行，經核原
    告勝訴部分，所命給付金額未逾50萬元，應依民事訴訟法第
    389條第1項第5款職權宣告假執行，被告聲請宣告免為假執
    行，核無不合，爰依同法第392條第2項規定，酌定相當之擔
    保金額准許之。至原告敗訴部分之訴既經駁回，其假執行之
    聲請失所依據，併予駁回。
七、本件事證已臻明確，兩造其餘攻防方法及所提證據，經本院
    斟酌後，核與判決結果不生影響，爰不予逐一論述，併此敘
    明。
八、訴訟費用負擔之依據：民事訴訟法第79條。
中　　華　　民　　國　　111 　年　　2 　　月　　10　　日
                  民事第二庭  審判長法　官　林鈺琅
　　　　　　　　　　　　　　　　　　法　官　陳雅瑩
　　　　　　　　　　　　　　　　　　法　官　郭子彰
以上正本係照原本作成。
如對本判決上訴，須於判決送達後20日內向本院提出上訴狀。如
委任律師提起上訴者，應一併繳納上訴審裁判費。
中　　華　　民　　國　　111 　年　　2 　　月　　10　　日
　　　　　　　　　                  書記官  李真萍
　　　　　　　　　
附表（民國）：   編號 時間 地點 1 109年8月17日上午10時許 臺北市松山區雅柏精緻旅館 2 109年8月22日下午3時許 臺中市北區優勝美地精緻汽車旅館 3 109年8月29日晚上11時許 桃園市平鎮區莫尼旅店 4 109年9月15日中午12時許 嘉義縣太保市向日葵汽車旅館